【裁判字號】    99,交聲,2149
【裁判日期】    990826
【裁判案由】    交管條例聲異
【裁判全文】
臺灣板橋地方法院交通事件裁定      99年度交聲字第2149號
原處分機關  交通部公路總局臺北區監理所板橋監理站
異  議  人  甲○○
即受處分人
上列異議人即受處分人因違反道路交通管理處罰條例案件，對於
交通部公路總局臺北區監理所板橋監理站99年5 月18日所為之處
分（原處分案號：板監裁字裁41-C00000000號），聲明異議，本
院裁定如下：
    主  文
異議駁回。
    理  由
一、本件異議意旨略以：異議人即受處分人甲○○將車號RGC-48
    6 號輕型機車停放在車位，其後要騎發現不見了，依經驗知
    道已被竊，但因過往報案不曾接獲任何回音，只有自認倒楣
    ，沒想到過了半年竟接獲違規之通知，但實際上伊並未違規
    停車，為此具狀聲明異議，請求撤銷原處分云云。
二、按「汽車駕駛人在禁止臨時停車處所停車，處新臺幣（下同
    ）6 百元以上1 千2 百元以下罰鍰」、「汽車臨時停車時，
    應依下列規定：一、橋樑、隧道、圓環、障礙物對面、鐵路
    平交道、人行道、行人穿越道、快車道等處，不得臨時停車
    。二、‧‧‧」及「本條例所用名詞釋義如下：‧‧‧三、
    人行道：指為專供行人通行之騎樓、走廊，及劃設供行人行
    走之地面道路，與人行天橋及人行地下道。」，道路交通管
    理處罰條例第56條第1 項第1 款、第111 條第1 項第1 款及
    第3 條第3 款分別定有明文。由是可知，專供行人通行之騎
    樓，係人行道之一種，屬於不得臨時停車之處所，自亦不得
    任意停放車輛。
三、經查：本件異議人所有車號RGC-486 號輕型機車，確有於98
    年11月22日10時47分許，為警舉發違規停放在臺北縣板橋市
    ○○路○ 段151 號前之騎樓（即人行道）一情，除有舉發違
    反道路交通管理事件通知單1 張及現場違規照片2 張附卷可
    按外，並為異議人於申訴書及聲明異議狀所不否認，足堪認
    定與事實相符。至異議人雖一再辯稱：伊所有該機車係停放
    在車位遭竊云云，惟查：異議人初於99年6 月1 日向原處分
    機關陳述不服舉發意見，以及嗣後向本院提出聲明異議之時
    ，均僅空言表示車輛「失竊」，從未明確指出其發現該機車
    遭竊之詳細時間、地點，亦始終未能提出任何車輛失竊之報
    案紀錄，已難憑採信其所言屬實；又依卷附現場違規照片所
    示，當時該車號RGC-486 號輕型機車之外觀完整，其上機車
    鑰匙孔位置亦無遭人損壞開啟之痕跡，不僅無從認定確有遭
    他人竊取後棄置於該處之情事，且異議人亦顯無任由他人竊
    取後，在長達半年之期間內，竟置之不理，並未向警方報案
    協尋之可能；況且，異議人從未因RGC-486 號輕型機車失竊
    而有向警方報案之紀錄一情，亦有臺北縣政府警察局板橋分
    局99年6 月10日北縣警板交裁字0990023751號函1 份附卷可
    參，足徵異議人辯稱其因先前向警方報案後未獲任何回應，
    所以才未向警方報案之說法，容與客觀事實不符，自不足採
    信。準此，則異議人確有上開在禁止臨時停車之騎樓下停車
    之違規行為，應甚為顯然，是原處分機關依據上述規定，對
    異議人處以6 百元之罰鍰，要無任何違誤之處，是以本件異
    議為無理由，應予駁回。
四、據上論斷，應依道路交通案件處理辦法第19條，裁定如主文
    。
中    華    民    國    99    年    8     月    26    日
                             交通法庭
                                法  官  楊仲農
上列正本證明與原本無異。
如對本裁定不服，應於送達後5日內，向本院提出抗告狀（應抄
附繕本）。
                                書記官  陳香君
中    華    民    國    99    年    8    月    30    日

司法院資訊處製作；財團法人民間司法改革基金會備份。
